【裁判字號】    97,交聲,171
【裁判日期】    970620
【裁判案由】    違反道路交通管理處罰條例聲明異議
【裁判全文】
臺灣士林地方法院交通事件裁定         97年度交聲字第171號
原處分機關  臺北市交通事件裁決所
異  議  人
即受處分人  甲○○
上列異議人即受處分人因違反道路交通管理處罰條例案件，對於
臺北市交通事件裁決所民國96年12 月26 日所為之處分（原處分
案號：北市裁四字第裁22-AEW324958號），聲明異議，本院裁定
如下：
    主  文
異議駁回。
一、按汽車有使用吊銷、註銷之牌照行駛者，處汽車所有人新臺
    幣（下同）3,600 元以上10,800元以下罰鍰，並禁止其行駛
    、扣繳其牌照，道路交通管理處罰條例第12條第1 項第4 款
    、第2 項定有明文。此外，道路交通管理處罰條例所用名詞
   「 車輛」，係指在道路上以原動機行駛之汽車（包括機器腳
    踏車）或以人力、獸力行駛之車輛，而道路交通安全規則所
    用名詞「汽車」，係指在道路上不依軌道或電力架線而以原
    動機行駛之車輛（包括機器腳踏車），道路交通管理處罰條
    例第3 條第8 款、道路交通安全規則第2 條第1 項第1 款均
    定有明文。
二、原處分意旨略以：異議人即受處分人甲○○所有之車牌號碼
    ASE-342 號重型機車，其於民國88年12月10日被舉發362192
    號交通違規案件，未繳納罰鍰，依道路交通管理事件裁罰基
    準及處理細則第44條與道路交通管理處罰條例第65條規定逕
    行註銷牌照在案（裁決書並經異議人簽收送達在案）。異議
    人於96年10月8 日12時50分於臺北市○○○路，騎乘已逕註
    牌照ASE-342 號機車，被臺北市政府警察局大同分局員警舉
    發「經查電腦牌照註銷行駛」，依違反道路交通管理處罰條
    例第12條第1 項第4 款規定，處罰鍰1 萬800 元等語。
三、異議意旨略以：異議人為有駕駛執照與行車執照之人，該舉
    發之警察知之甚詳，僅因行車執照被扣留，而裁決所將異議
    人之行車執照註銷，不知其根據何法律？而罰鍰過高，顯屬
    過當。異議人向原處分機關表示不服舉發，經原處分機關裁
    決維持舉發結果後，異議人於法定期限內向本院交通法庭聲
    明異議等語。
四、經查：
（一）本件異議人即受處分人甲○○於上揭時、地，騎乘車牌號
      碼ASE-342 號重型機車，為臺北市政府警察局大同分局警
      備隊執勤員警攔停舉發違規，此有臺北市政府警察局北市
      警交字第AEW324958 號舉發違反道路交通管理事件通知單
      影本1 份附卷可稽，異議人並自承有駕駛車輛之行為，此
      部份事實堪以認定。
（二）查道路交通管理處罰條例第15條及第65條，已於94年12月
      28日修正，異議人即受處分人甲○○之汽車牌照於89年10
      月30日經原處分機關逕行註銷其牌照，應適用修正前同條
      例之規定，合先敘明。按86年1 月22日修正之道路交通管
      理處罰條例第15條第1 項第5 款及第2 項規定，汽車之行
      車執照有效期限屆滿，不依規定換領而行駛，處汽車所有
      人或領用人900 元以上1800元以下之罰鍰，應扣繳汽車牌
      照並責令換領。又按汽車所有人、駕駛人違反道路交通管
      理，經主管機關裁決後逾15日未向管轄地方法院聲明異議
      ，或其聲明異議經法院裁定確定，而不依裁決或裁定繳納
      罰鍰或不繳送汽車牌照、駕駛執照，經處分吊扣汽車牌照
      或駕駛執照者，按其吊扣期間加倍處分；仍不依限期繳送
      汽車牌照或駕駛執照者，吊銷其汽車牌照或駕駛執照。罰
      鍰不繳者，按其罰鍰數額，易處吊扣汽車牌照或駕駛執照
      一個月至三個月；不限繳送汽車牌照或駕駛執照者，吊銷
      汽車牌照或駕駛執照。修正前道路交通管理處罰條例第65
      條第2 款第3 款分別定有明文。異議人前因「行車執照有
      效期間屆滿不依規定換領而行駛」之違規，而遭臺北市交
      通事件裁決所於89年9 月14日裁處罰鍰1800元，因甲○○
      未依期限繳納罰鍰，由臺北市交通事件裁決所依上開裁決
      書處罰主文第二項「上開罰鍰逾期不繳納之處分：（一）
      自89年10月15日起易處吊扣汽車牌照2 個月，並限於89
      年10月29日前繳送。（二）89年10月29日前未繳送汽車牌
      照者，自89年10月30日起易處吊銷，並逕行註銷牌照。」
      之裁處，於89年10月30日將上開機車牌照逕行註銷，此有
      臺北市交通事件裁決所89年9 月14日北市裁四字第裁
      00-000000 違反交通道路管理事件裁決書1 份及該裁決書
      送達證書影本即中華民國郵政掛號郵件收件回執（上蓋有
      甲○○收件印章）在卷可稽。異議人所稱裁決所並無法律
      依據註銷異議人之機車牌照，尚非可採。至於異議人稱罰
      鍰過高云云，惟異議人逾越應到案期限60日以上，繳納罰
      鍰或逕行裁決處罰者，應處罰鍰10800 元，原處分機關依
      照違反道路交通管理事件統一裁罰基準表所為之罰鍰金額
      並無違誤，併此敘明。
五、綜上，原處分意旨所為異議人所有之上開之車輛，於上開時
    、地違規之事實認定，核無違誤。從而，原處分機關以本件
    舉發事實明確，依首揭規定裁處異議人罰鍰10800 元，於法
    並無不合，本件聲明異議為無理由，均應予駁回。
六、據上論斷，應依道路交通案件處理辦法第19條，裁定如主文
    。
中    華    民    國    97    年    6     月    20    日
                  交通法庭法  官  賴邦元
以上正本證明與原本無異
如不服本裁定應於送達後5日內向本院提出抗告狀
                          書記官  游育慈
中    華    民    國    96    年    6     月    20    日


司法院資訊處製作；財團法人民間司法改革基金會備份。
